JONATHAN HENRIQUE G. DA SILVA

Almerinda Chaves - Jundiaí/SP 01/01/1996 • (11) 94106-9442 • CNH B

contato.jhgs@gmail.com • https://github.com/jhgaldino

https://www.linkedin.com/in/jhgaldino/

OBJETIVO: DESENVOLVEDOR BACK-END | ANALISTA DE SISTEMAS

RESUMO DE HABILIDADES:

Desenvolvedor Back-end com experiência na criação de aplicações robustas, escaláveis e seguras, utilizando tecnologias e frameworks modernos. Conhecimento em ASP.NET / C#, Python, ORACLE DB, Angular e Java, com domínio no desenvolvimento e consumo de APIs REST e SOAP. Habilidade com ferramentas de controle de versão e integração contínua, como Azure DevOps, Bitbucket, SVN e Git, realizando a aplicação de metodologias ágeis (Scrum) para o gerenciamento de projetos. Atuação no desenvolvimento de software com .NET 4.6.2 / C#, SQLite / SQL Server, JavaScript e Confluence, priorizando soluções de alta performance. Experiência na criação de interfaces web responsivas com C#, SQL Server, CSS, HTML e Bootstrap, sempre focada na entrega de resultados alinhados às necessidades do negócio.

FORMAÇÃO ACADÊMICA:

Graduação em Ciência da Computação – Instituto Federal do Triângulo Mineiro 2022

IDIOMAS:

Inglês nível intermediário

EXPERIÊNCIA PROFISSIONAL:

VICERI SEIDOR

Período: 06/2024 a 12/2024 Cargo: Desenvolvedor back-end

Funções: realização do desenvolvimento e manutenção de sistemas para o setor de seguros, utilizando tecnologias como ASP.NET / C#, ORACLE DB, SQL SERVER Angular, Java e APIs SOAP. Atuação em projetos colaborativos com equipes multidisciplinares, empregando ferramentas como Azure DevOps, Bitbucket e Git, além de metodologias ágeis (Scrum) para garantir a eficiência e o sucesso das entregas.

Principais resultados:

- Responsável pela condução da migração do banco de dados do cliente, atualizando o sistema da versão SQL Server 2014 para 2022, com suporte do Data Migration Assistant (DMA). O projeto incluiu uma reescrita de views, triggers e procedures, garantindo a compatibilidade e otimização do banco na nova versão, atendendo às necessidades do cliente e melhorando o desempenho do sistema.
- Implementação de solução para a correção de inconsistências no sistema do cliente relacionadas a extensões dos arquivos, que impediam sua abertura. A solução consistiu em criar uma função para padronizar nomes e extensões dos arquivos, garantindo o pleno funcionamento do sistema e melhorando a experiência do usuário.

TATSOFT

Período: 12/2022 a 01/2024 Cargo: Programador Júnior

Funções: realização de manutenção e aprimoramento de funcionalidades para software SCADA (FactoryStudio/FrameworX). Responsável pelo suporte técnico via Help Desk, oferecendo atendimento via e-mail e videochamadas para clientes nacionais e internacionais. Habilidades em C#, bancos de dados e protocolos de comunicação (Modbus, MQTTSpB, CTC, Contrologix). Realização de testes para validar a operação do software e protocolos de comunicação. Criação de vídeos e documentos explicativos sobre a operação do software. Vivência em NET 4.6.2 / C#, SQLite / SQL Server, JavaScript, APIs e Confluence.

Principais resultados:

• Condução da atualização e manutenção de documentações relacionadas a unified namespaces, integrations e solution examples, garantindo a acessibilidade das informações.

SCOPE - SYSTEMS SISTEMAS CORPORATIVOS

Período: 05/2022 a 08/2022

Cargo: Estagiário de desenvolvimento de software

Funções: responsável pela correção de bugs e implementação de novas funcionalidades em um site de dashboard do sistema backoffice interno da empresa. Apoio com suporte técnico a clientes, assegurando a resolução eficaz de problemas, e a melhoria contínua do sistema. Atuação com tecnologias como C#, SQL Server, CSS, HTML, Bootstrap e SVN, contribuindo para o desempenho e a usabilidade da plataforma.

DEFINITY TECNOLOGIA

Período: 09/2021 a 12/2021 Cargo: Assistente de Suporte

Funções: atendimento na resolução de chamados de nível 1, realizando o suporte em hardware e software via whatsapp. Habilidades em configuração de redes e servidores, assegurando a correta operação e manutenção da infraestrutura tecnológica.

CONHECIMENTO COMPLEMENTAR:

2024 - AWS Certified Cloud Practitioner - Amazon

2022 - PostgreSQL Essential Training - Linkedin

2022 – Visualização de dados no Python – Udemy

2022 - Bootcamp GFT C# - DIO

2022 - Bootcamp GFT Start .NET #4 - DIO

2021 – Abstraindo um Jogo de RPG Usando Orientação a Objetos com C# – DIO

2021 - Banco de Dados MYSQL- UDEMY

2021 - Business Intelligence IT & Analytics - UDEMY

2021 – Estrutura de Dados e Algoritmos – DIO

2021 - Introdução ao Git e ao GitHub - DIO

2021 – Introdução à programação de computadores – UDEMY

2021 – Projetos ágeis com SCRUM – DIO

2021 – Visualização de dados no Python – UDEMY

ATIVIDADE EXTRACURRICULAR:

Em 2024 desenvolvi uma API REST para um catálogo de jogos, aplicando conceitos de APIs REST, Entity Framework Core, programação assíncrona, operações CRUD e banco de dados PostgreSQL, além de realizar testes automatizados com xUnit. A API permite que os usuários gerenciem informações de jogos, incluindo criação, leitura, atualização e exclusão de registros. Também criei um bot de integração entre Telegram e Discord, facilitando a comunicação entre as plataformas.